【裁判字號】    97,上訴,1612
【裁判日期】    970812
【裁判案由】    違反毒品危害防制條例
【裁判全文】
臺灣高等法院臺中分院刑事判決        97年度上訴字第1612號
上  訴  人
即  被  告  乙○○
上列上訴人因違反毒品危害防制條例案件，不服臺灣南投地方法
院97年度訴字第539號，中華民國97年5月30日第一審判決（起訴
案號：臺灣南投地方法院檢察署97年度毒偵字第732 號），提起
上訴，本院判決如下：
    主  文
上訴駁回。
    事  實
一、乙○○前於民國（下同）96年間因施用毒品案件，經臺灣南
    投地方法院以96年度毒聲字第201 號裁定令入勒戒處所觀察
    勒戒後，嗣認無繼續施用毒品之傾向，於96年10月17日執行
    完畢；詎其猶不知悔改，於前開觀察勒戒執行完畢釋放後5
    年內，竟基於施用第一級毒品海洛因之犯意，於97年3 月11
    日下午2、3時許，在南投縣南投市○○路57巷1 號住處，以
    針筒注射之方式，施用第一級毒品海洛因1 次。嗣因其為具
    有施用毒品前科之列管人員，經警通知於97年3 月14日上午
    11時31分許，在南投縣政府警察局南投分局採集其尿液送驗
    後，查悉上情。
二、案經南投縣政府警察局南投分局報請臺灣南投地方法院檢察
    署檢察官偵查起訴。
    理  由
一、上開事實，業據被告乙○○於原審及本院審理時均坦承不諱
    （見原審卷第19頁、本院卷第31頁）；且經警採集其尿液送
    詮昕科技股份有限公司鑑驗結果，被告尿液呈施用海洛因後
    之嗎啡陽性反應，此有該公司之濫用藥物尿液檢驗報告及南
    投縣政府警察局南投分局列管毒品人口尿液檢體採集送驗記
    錄表各1 份在卷可稽（見警卷第3、5頁），足認被告自白施
    用海洛因犯行顯與事實相符。再按犯毒品危害防制條例第10
    條施用第一、二級毒品之罪者，檢察官應先聲請法院裁定將
    被告令送勒戒處所觀察、勒戒，經觀察、勒戒後，認無繼續
    施用毒品傾向者，應即釋放，並為不起訴之處分或不付審理
    之裁定；認有繼續施用毒品傾向者，應由檢察官裁定聲請法
    院裁定令入戒治處所施以強制戒治，且經觀察、勒戒或強制
    戒治執行完畢釋放後，5年內再犯第10條之罪，檢察官應依
    一般刑事訴訟程序予以起訴論罪科刑，此觀諸毒品危害防制
    條例第20條第1項、第2項、第23條第2項前段規定自明。查
    被告因96年間之施用毒品行為，經臺灣南投地方法院以96年
    度毒聲字第201號裁定施以觀察勒戒後，嗣認無繼續施用毒
    品之傾向，於96年10月17日執行完畢釋放之事實，有臺灣高
    等法院被告前案紀錄表1份在卷可查，是被告係於觀察勒戒
    執行完畢後，5年內又為本案施用海洛因犯行甚明；從而，
    本案事證明確，應予依法論科。
二、核被告乙○○所為，係犯毒品危害防制條例第10條第1 項施
    用第一級毒品罪。被告持有海洛因之低度行為，應為其施用
    海洛因之高度行為所吸收，不另論罪。原審依審理結果，認
    被告罪證明確，適用毒品危害防制條例第10條第1 項、刑法
    第11條前段等規定，並審酌被告前於96年間因施用毒品行為
    ，經原審法院裁定送觀察勒戒，且執行完畢後，由臺灣南投
    地方法院檢察署檢察官處分不起訴，復於96年12月間再為施
    用毒品犯行，經原審法院以97年度訴字第83號判決判處有期
    徒刑8月確定，97年1月間又因施用毒品，由臺灣南投地方法
    院以97年度訴字第428號判決判處有期徒刑7 月確定，97年3
    月初再另因施用毒品案件，經原審法院以97年訴字354 號判
    決判處有期徒刑7 月確定，上開施用毒品之罪刑均尚未執行
    之前，即又為本案犯行，此均有臺灣高等法院被告前案紀錄
    表可按，被告於96年間施用毒品，經觀察勒戒執行完畢，且
    由檢察官處分不起訴，已獲寬典，未幾即又為多次毒品之施
    用，且均由法院判處罪刑確定，而於尚未執行該等罪刑前，
    復犯本案施用毒品犯行，則自其短期內屢為施用毒品犯行觀
    之，顯見其已有陷溺毒品難以自省之情事，況被告自96年間
    起迄今另因3次竊盜犯行，亦分別遭法院判處罪刑確定，亦
    有臺灣高等法院被告前案紀錄表可據，足見其因毒品之施用
    已嚴重影響其經濟能力，以致衍生多次竊盜犯行，為期徹底
    戒絕其用毒慣行，認應施予較長期間之刑度，以達其效；茲
    念其已坦承犯行，犯後態度尚佳等一切情狀，量處有期徒刑
    1年2月，以示懲儆。核其認事用法俱無不當，量刑亦稱允洽
    。被告上訴意旨未具體指摘原判決有何不當之處，空言請求
    從輕量刑云云，惟觀以被告歷經觀察勒戒等程序後，仍無視
    於毒品對於自身健康之戕害及國家對於杜絕毒品犯罪之禁令
    ，未能徹底戒絕毒品，顯見其意志不堅，缺乏禁絕毒害之自
    制能力及決心，而有再接受相當時期監禁教化之必要；且按
    刑之量定，係實體法上賦予法院得自由裁量之事項，倘其未
    逾越法律所規定之範圍，又未明顯違背正義，即不得任意指
    摘為違法。本件原審判決時已審酌刑法第57條所列情狀，具
    體敘明事由而予科刑，尚無不當，是被告上訴非有理由，應
    駁回其上訴。
據上論斷，應依刑事訴訟法第368條，判決如主文。
本案經檢察官甲○○到庭執行職務。
中    華    民    國    97    年    8    月    12    日
            刑事第七庭    審判長法  官  林  榮  龍
                                法  官  江  錫  麟
                                法  官  張  惠  立
上列正本證明與原本無異。
如不服本判決應於收受送達後十日內向本院提出上訴書狀，其未
敘述上訴之理由者並得於提起上訴後十日內向本院補提理由書 (
均須按他造當事人之人數附繕本)。
                                書記官  陳  慈  傳
中    華    民    國    97    年    8    月    13    日
附錄：本案論罪科刑法條全文
毒品危害防制條例第10條第1項
施用第一級毒品者，處 6 月以上 5 年以下有期徒刑。


司法院資訊處製作；財團法人民間司法改革基金會備份。
